---
title: "programming"
author: '2015122016'
date: "2019년 5월 9일"
output: html_document
editor_options: 
  chunk_output_type: console
---

```{r setup, include=FALSE}
knitr::opts_chunk$set(echo = TRUE)
```

#Shell

#GUI
- Window Icon Mouse Point(WIMP)\
- order: double click\
- 사용하기에 직관적\
- 내릴 수 있는 명령이 화면 안에 한정\
- 명령 옵션의 양을 늘리기 위해서 메뉴, 팝업 등을 활용\
- 고급 기능들을 활용하기 어려움

#CLI
- Read Evaluate Print Loop(REPL)\
- order: type after $ \
- 개발 시 사용 多\
- 내릴 수 있는 명령이 개발자의 지식에 따라 달라짐\
- 효율성 추구 especially UNIX\

##what to do
- file & directory \
 - tree structure(using folders)\
 - traverce\
 - CRUD (delete)\
- Automization\

##Shell type
- window: Dos shell(X) - Power shell(X) - WSL(download linux additionally)\
- MAC: UNIX\
- Linux: UNIX\

##security
- SSH

##code
- pwd: present working directory\
- cd: directory 설정\
- cd ~: back to 'home'\
- (name)/: directory\
- (name): file\
- ls: list\
- ..: previous one 한 단계 전\
- ../..: 두 단계 전\
- (tab): all previous 이전 모든 단계\
- cp (file) test: 파일 및 디렉토리 추가\
- mv (file) (new file name): 이름 변경\
- rm (file): 파일 삭제\
- rm -r (directory): 디렉토리 및 그 아래 파일들 삭제\
- ls gg*: gg로 시작하는 모든 파일 확인\
- rm gg*: gg호 시작하는 모든 파일 삭제\

##route
- 절대경로: /Users/(name)/(folder)/(file)
 - 사용자가 정해짐 -> 다른 컴퓨터에서 안 돌아가
- 상대 경로: ~/(folder)/(file)

##composition
- order(명령어)
- parameter/argument(부가설명, option)

##saving
- program in C\
- data in D and cloud\

#함수 만드는 법 
```{r function}
##BMI = weight / (height(m)^2)

#step 1: check the formula
weight <- 70
height <- 1.8
bmi = weight / height^2 ; bmi

#step 2: 개요 
clac_BMI <- function() {
  cat("BMI:", "30")
}
##cat = print

#step 3: 기능이 잘 돌아가는지 확인 
cal_BMI <- function() {
  weight <- 70
  height <- 1.8
  bmi = weight / height^2
  cat("BMI:", bmi)  
}
cal_BMI()

#step 4: make function
cal_BMI <- function(weight, height) {
  bmi = weight / height^2
  cat("BMI:", bmi)  
}
cal_BMI(65, 1.8)

#step 5: add 주석 
cal_BMI <- function(weight, height) {
  # BMI를 자동으로 계산해줌 
  # BMI = weight / (height^2)
  # 인자값: weight=몸무게(kg), height=키(m)
  # 사용예: cal_BMI(65, 1.8)
  bmi = weight / height^2
  cat("BMI:", bmi)  
}
cal_BMI(65, 1.8)
```

#자료구조
```{r}
bool_scalar <- TRUE
bool_v <- c(T, F, F, T, T)
sum(bool_v)/length(bool_v)
mean(bool_v)

#강제변환(coerce)
bool_s <- as.integer(bool_v)
mean(bool_s)


weight <- c(189, 179, 172, 168, 158)

#dataframe의 형태 확인
class(weight)
## -> numeric, logical, etc.
typeof(weight)
## -> booleon, double, integer, etc.

weight[3]
weight[length(weight)]
weight[c(1,3)]

weight[bool_v]
weight[!bool_v]
mean(weight[bool_v])
mean(weight[!bool_v])
```

## for 구문
```{r}
weight_v <- c()

for (i in 1:length(weight)){
  cat("키:", weight[i], "\n")
  if(bool_v[i] == TRUE){
    weight_v[i] <- weight[i]
  }
}

mean(weight_v, na.rm=T)
```

https://statkclee.github.io/parallel-r/ds-fp.html

##caret package
-classification: iris
-regression: mtcars

```{r}
name_v <- c("양효정", "이솔희")
say_hello <- function(name){
  cat("Hi", name)
}



```



