---
title: "visualization_ggplot"
author: '2015122016'
date: "2019년 5월 2일"
output: html_document
editor_options: 
  chunk_output_type: console
---

```{r setup, include=FALSE}
knitr::opts_chunk$set(echo = TRUE)
```
#그래프 문법 실습
ggplot: grammar of graphics plot

##Base Graph
```{r Base Graph}
sample_dat <- rnorm(100, 0, 1)
sample2_dat <- rnorm(100, 10, 5)

hist(sample_dat)

plot(sample_dat, sample2_dat)
```

##ggplot2 - Static data
```{r ggplot2 - Static data}
library(gapminder)
library(tidyverse)

  gapminder %>%
  filter(continent %in% c("Africa", "Asia")) %>%
  ggplot(aes(x=gdpPercap, y=lifeExp, color=continent)) +
    geom_point(alpha=0.5) +
    scale_x_log10(labels = scales::comma) +
    scale_y_continuous(labels = scales::percent) +
    labs(title = "1인당 국민소득과 기대수명",
         subtitle = "UN 5년 간 시계열 데이터",
         x = "1인당 국민소득",
         y = "기대수명",
         color = "대륙",
         caption = "자료출처: http:// www.tidtverse.com") +
  facet_wrap(~continent) +
  theme(legend.position = "bottom")

```
### Basic component
- aes: x-axis, y-axis, color(~category)
- geom: type of plot
- scale: x-range, y-range 
         cf. sclae_x_(transformation)

### Deco
- labs
- geom_point(alpha=): 0 ~ 1 -> 1에 가까울수록 불투명
- theme_(name): ggplot2 function이라는 데 안 돌아감
  cf. tufte: simplest  
- font: {global option} -> {appearance} -> {editor font} 
         -> {consolas-Bolditalic (or) D2coding(다운로드 필요)}
      : 
- facet_wrap: small information으로 분할해서 multiple result
- theme(): 

##interactive graph
```{r interactive graph}
library(plotly)

gapminder_g <- gapminder %>% 
  filter(continent %in% c("Africa", "Asia")) %>% 
  ggplot(aes(x=gdpPercap, y=lifeExp, color=continent, 
             text=paste0("1인당 GDP:", scales::comma(gdpPercap), "\n",
                         "기대수명: ", lifeExp))) +
    geom_point(alpha=0.5) +
    scale_x_sqrt(labels = scales::comma) +
    labs(title="1인당 국민소득과 기대수명",
         subtitle="UN 5년 시계열 데이터",
         color="대륙",
         x="1인당 국민소득",
         y="기대수명",
         caption="자료출처: http://www.tidyverse.com") +
    theme(legend.position = "none")
gapminder_g

ggplotly(gapminder_g, tooltip="text")
```

```{r}
boxplot_g <- gapminder %>% 
  filter(continent %in% c("Africa", "Asia")) %>% 
  ggplot(aes(x=continent, y=lifeExp, color=continent)) +
    geom_boxplot(alpha=0.5)

library(gridExtra)
grid.arrange(gapminder_g, boxplot_g, nrow=1)
```

##animation
```{r}
install.packages("png")
library(gganimate)
library(gifski)
library(png)

ggplot(gapminder, aes(gdpPercap, lifeExp, size = pop, colour = country)) +
  geom_point(show.legend = FALSE, alpha = 0.7) +
  scale_color_viridis_d() +
  scale_size(range = c(2, 12)) +
  scale_x_log10() +
  labs(title = '연도: {frame_time}', x = '1인당 GDP', y = '기대수명') +
  transition_time(year) +
  ease_aes('linear')
```
시계열 데이터가 필요 <- 움직이는 기준




