---
title: "Web-Crawling"
author: '2015122016 김주연'
output: html_document
---

```{r setup, include=FALSE}
knitr::opts_chunk$set(echo = TRUE, tidy = TRUE)
```

```{r, include=F}
library(httr)
library(rvest)
library(urltools)
library(tidyverse)
library(stringr)
library(magrittr)
library(xtable)
library(knitr)
```
httr, rvest, urltools, tidyverse, stringr, magrittr package를 사용하여 웹크롤링 진행. 

#Q1
다음 포털에서 실시간 검색어 수집
```{r}
res <- GET(url = 'https://www.daum.net')
##check 
status_code(x= res) 
### 200 = success or accepted
print(x = res)
```
html을 요청하고 요청이 제대로 이루어졌는지 확인한다.    
status code가 200(=success or accepted)이 나온 것으로 보아 요청이 제대로 이루어진 것을 확인할 수 있다.   

그러면 이제 실시간 검색어에서 text를 추출하고자 한다.   
```{r}
text <- read_html(x = res, encoding = 'ko_KR.UTF-8') %>%
  html_nodes( xpath = '//*[@id="mArticle"]/div[2]/div[1]/div[2]/div[1]/ol/li/div[1]/div[1]') %>%
  html_text(trim=T)
text
text <- gsub("\n", " ", text)
text
```
한글이 깨지는 것을 방지하기 위해 encoding은 ko_KR.UTF-8로 지정하고 text를 추출해낸다.     
순위와 검색어 사이에 '/n'으로 나누어져 있기 때문에 이를 제거해준다.   
그러면 순위를 포함한 실시간 검색어를 얻을 수 있다.

```{r}
text_only <- read_html(x = res, encoding = 'ko_KR.UTF-8') %>%
  html_nodes( xpath = '//*[@id="mArticle"]/div[2]/div[1]/div[2]/div[1]/ol/li/div[1]/div[1]/span[2]/a') %>%
  html_text(trim=T)
text_only
```
순위를 제외하고 검색어만을 뽑기 위해서는 html node를 더 구체적으로 설정하면 된다.    
그러면 순위 없이 실시간 검색어를 얻을 수 있다.

#Q2.
네이버 증권 국내증시 KOSPI 페이지에서 상단에 있는 표 수집 
```{r}
rep <- GET(url = 'https://finance.naver.com/sise/sise_index.nhn')
status_code(rep)
```
html을 요청하고 요청이 제대로 이루어졌는지 확인한다.    
status code가 200(=success or accepted)이 나온 것으로 보아 요청이 제대로 이루어진 것을 확인할 수 있다.   

그러면 이제 코스피 페이지에서 표를 추출하고자 한다. 
```{r}
tbl_pre <- rep %>% read_html(encoding = "euc-kr") %>% 
  html_nodes(xpath='//*[@id="contentarea_left"]/div[2]/div/div[2]/table') %>%
  html_table(fill=T, trim=T)
tbl_pre
```
naver의 경우 웹사이트의 인코딩이 euc-kr로 되어 있기 때문에 UTF-8과 같은 다른 인코딩을 사용하면 한글이 깨지게 된다.    
그렇기 때문에 웹사이트에 맞춰 euc-kr로 인코딩하여 html을 불러온다.    
한글 깨짐 현상은 해결했지만 이번에는 표가 깨진다. 그 원인을 알아보기 위해 아래 두 가지 방법을 시도해본다.    

```{r}
tbl <- tbl_pre[[1]][-4,]
tbl
```
아무래도 맨 마지막 행에 문제가 있는 것 같으니 마지막 행을 제거하고 확인해보자.   
예상대로 멀쩡하게 나온다. 마지막 행이 왜 깨지는 지 알아보고 해결해보자.


위와 같이 표가 깨지는 현상은 html_table 함수가 tag 'th'을 변수명으로 tag 'td'를 cell 값으로 인식하기 때문에 일어나는 현상으로,    
마지막 행의 경우 tag 'td' 아래에 list가 여러 개 있다보니까 table의 행과 열 길이를 맞추기 위해 여러 번 text를 추출한 것이다.    
따라서 4행의 2~4열에 동일한 element가 들어가게 되고, element의 길이가 길다보니 표가 깨지는 현상이 일어난 것이다.   


실제 표에서는 list 5개가 한 열에 있지만, 표를 보기 좋게 정리하기 위해서    
임의로 종목의 변동 방향성(혹은 색)을 기준으로 상한종목수와 상승종목수를 2열에, 보합종목수를 3열에, 하락종목수와 하한종목수를 4열에 배치하였다.  
```{r}
tbl1 <- tbl_pre[[1]] ; tbl1
tbl1[4,c(2:4)] <- gsub(' ', '', tbl1[4,c(2:4)])
tbl1[4,c(2:4)] <- gsub('\t', '', tbl1[4,c(2:4)])
R4 <- tbl1[4,2] %>% str_split("\n")
tbl1[4,2] <- str_c(R4[[1]][1], R4[[1]][2], sep=' / ') %>% str_trim()
tbl1[4,3] <- R4[[1]][3]
tbl1[4,4] <- str_c(R4[[1]][4], R4[[1]][5], sep=' / ') %>% str_trim()
kable(tbl1, format='html', align='c', padding=2)
```
\
\
\
